臺灣基隆地方法院刑事判決　　　　　　　　　　　　　九十三年度易字第二四一號
　　公　訴　人　臺灣基隆地方法院檢察署檢察官
　　被　　　告　戊○○　男　二.
右列被告因竊盜等案件，經檢察官提起公訴（九十三年度偵字第二四三八、二五三一
號）及移送併案辦理（九十三年度偵字第三六二八、三七四九號），本院判決如左︰
    主  文
戊○○連續結夥三人以上攜帶兇器毀越門扇竊盜，處有期徒刑壹年貳月，扣案機車鑰
匙壹把、鐵撬壹支均沒收。又收受贓物，處拘役伍拾日，如易科罰金以參佰元折算壹
日。
    事  實
一、戊○○前因竊盜案件，甫於民國九十三年五月三十一日經本院判處有期徒刑一年
    （不構成累犯），猶不知悛悔，復意圖為自己不法之所有，基於概括之犯意：（
    一）於九十三年六月二十六日上午六時許，在基隆市○○路廟口旁，以自備之機
    車鑰匙竊取乙○所有車號ＱＷＪ—四七一號機車，得手後逃逸。（二）同日（二
    十六日）上午六時二十分許，戊○○騎乘該車號ＱＷＪ—四七一號贓車，在基隆
    市○○路電信局旁，徒手竊取自來水公司所有之鐵蓋一只得手，嗣戊○○以該贓
    車運送鐵蓋行經基隆市○○街，為巡邏員警當場發現而查獲戊○○竊得之機車一
    輛及鐵蓋一只（已分別發還乙○、自來水公司），並扣得其所有供竊車所用之機
    車鑰匙一把。（三）於九十三年九月四日下午二時許，在台北縣瑞芳鎮○○○○
    路三二巷一一四號前，戊○○以自備之鑰匙（未扣案，已遭戊○○棄置於基隆河
    內而滅失）竊取己○○所有之車號ＧＱＭ─二三五號機車，得手後供己騎乘使用
    。嗣於同日（四日）晚間七時三十分許，戊○○將前開贓車騎乘至台北縣瑞芳鎮
    ○○街二三巷口附近藏放時，適為車主己○○當場發現而查獲。（四）戊○○、
    盧泊存（業經臺灣基隆地方法院檢察署檢察官另案提起公訴）與綽號「小陳」、
    「阿宏」年籍不詳等成年男子，於九十三年九月二十二日下午二時許，前往呂翊
    維位在台北縣瑞芳鎮○○○○路國中新村五十之一號三樓住處，發現隔壁丙○○
    基於為自己不法所有之犯意聯絡，結夥三人以上，由呂翊維提供所有足以危害他
    人生命之工具鐵撬一支，再由「小陳」使用鐵撬將該隔壁住宅的鐵門撬開，用手
    伸進去開門，戊○○、盧泊存、「阿宏」及呂翊維隨即無故侵入他人（丙○○）
    線及電風扇搬到呂翊維住處使用，嗣後「小陳」及「阿宏」將鋁門窗及鐵門以新
    台幣二千七百元之價格出售與廢鐵廠，所得由戊○○、盧泊存、「小陳」及「阿
    宏」朋分花用。嗣於九十三年九月二十三日晚上九時四十分許，在台北縣三爪子
    坑路國中新村四十九之一號三樓為警當場查獲，並扣得供竊盜所用之鐵撬一支。
二、戊○○另行起意，於九十三年七月四日五時許，在基隆市○○路廟口旁，收受綽
    號「阿和」姓名不詳之成年男子所交付之車號ＱＺ二—九一九號機車（該機車實
    係丁○○於九十三年六月二十一日二十一時許，在基隆市○○街三０三號前失竊
    ），戊○○明知「阿和」未交予行車執照，亦未要求何時需返還機車，該機車來
    源顯有可疑，仍予收受後使用。嗣於同日（二十一日）六時三十分許，戊○○騎
    乘該機車行經基隆市○○街二十六號前，為警當場查獲，並扣得戊○○自「阿和
    」處收受之機車鑰匙一把（非丁○○所有）。
二、案經基隆市警察局第二、三分局及台北縣政府警察局瑞芳分局報告台灣基隆地方
    法院檢察署檢察官偵查起訴及移送併辦。
    理  由
一、訊據被告戊○○對前開連續四次竊盜之犯行（即事實一部分）坦承不諱，並據被
    害人乙○、己○○、丙○○及證人甲○○、余忠力於警詢時陳述明確，且有其所
    有供竊盜所用之機車鑰匙一把、鐵撬一支（共犯盧泊存所有）及贓物認領保管收
    據四紙、竊案現場照片在卷可資佐證，被告之自白與事實相符，可以採信。被告
    連續竊盜之犯行，事證明確，堪可認定。
二、至於收受贓物部分（即事實二），訊據被告矢口否認，辯稱係向「阿和」借用，
    不知該車係贓車云云。惟查，車號ＱＺ二—九一九號機車確係遭人偷竊之贓物等
    節，業據被害人丁○○於警詢中指訴綦詳，並有贓物認領保管收據一紙附卷可稽
    ；而被告對於「阿和」之姓名、住址均不知，究竟有無其人已有疑問？縱確有「
    阿和」之人，顯然其二人並非熟稔，在此情形下，依常理「阿和」豈會任意將價
    值約二萬餘元之年份二００二年機車借予被告，而未約定明確之返還時間及地點
    ；且被告於「阿和」交予機車時，並無該機車之行車執照，顯見「阿和」對於該
    車無合法權源，被告對此車為贓物之事實，至少具有不確定之認識，竟仍故意收
    受使用，並予騎乘。是被告所辯顯係卸責之詞，不足採信，其收受贓物之犯行堪
    予認定。
三、核被告所為事實一（一、二、三）部分，均係犯刑法第三百二十條第一項之竊盜
    罪；其所為事實一（四）部分，係犯同法第三百二十一條第一項第二、三、四款
    加重竊盜罪及第三百零六條第一項無故侵入他人住宅罪；其所為事實二部分，係
    犯同法第三百四十九條第一項之收受贓物罪。被告戊○○與盧泊存、呂翊維、「
    小陳」及「阿宏」成年男子間就事實一（四）部分有犯意之聯絡，行為之分擔，
    均為共同正犯。被告先後四次竊盜犯行，時間緊接，所犯係基本犯罪構成要件相
    同之罪，顯係基於概括犯意為之，應依連續犯論以一刑法第三百二十一條第一項
    第二、三、四款之加重竊盜罪，並加重其刑。被告所犯加重竊盜罪與無故侵入他
    人住宅罪間，有方法結果之牽連關係，為牽連犯，應從一重之刑法第三百二十一
    條第一項第二、三、四款之加重竊盜罪處斷。被告所犯加重竊盜罪與收受贓物罪
    ，犯意各別，行為互殊，應分論併罰。公訴人雖僅就事實一（一、二）竊盜之犯
    行提起公訴，然檢察官就犯罪事實一部起訴者，其效力及於全部，本件事實一（
    三、四）竊盜之部分，與前揭論罪科刑部分有連續犯之關係，本院自應就屬於裁
    判上一罪之事實一（三、四）竊盜部分加以裁判；又事實一（四）部分，公訴人
    漏未斟酌被害人丙○○已於警詢時提出對被告戊○○等人無故侵入住宅之告訴，
    僅就被告所犯加重竊盜罪犯行提起公訴，惟被告無故侵入住宅部分之犯罪事實，
    與前揭論罪科刑之加重竊盜部分，有牽連犯之關係，本院亦應就屬於裁判上一罪
    之侵入住宅部分加以裁判；又移送併辦意旨書（九十三年度偵字第三六二八號）
    就事實一（四）部分之犯罪事實係記載於九十三年九月二十二日下午二時許（並
    無夜間犯案之記載），誤於所犯法條欄記載刑法第三百二十一條第一項第一款夜
    間侵入住宅之加重竊盜罪，惟此部分業據蒞庭檢察官於本院審理時更正，並無變
    更起訴法條之適用，附此說明。爰審酌被告年輕體壯，竟不思己力工作，而圖不
    勞而獲，其犯罪之動機、目的係為獲不法財物、以行竊、收贓之手段、對人民財
    產所生危害非輕，其已因連續竊盜案件經本院判處有期徒刑一年，竟不思悔改再
    犯本件連續竊盜及收受贓物犯行等一切情狀，分別量處如主文所示之刑，並就拘
    役部分諭知易科罰金之折算標準，以示儆懲。
四、扣案之機車鑰匙一把（九十三年六月二十六日查獲），係被告所有，供竊取機車
    所用之物；鐵撬一支，為共犯呂翊維所有，供破壞大門入屋行竊之用，均應依刑
    法第三十八條第一項第二款規定，宣告沒收。又（九十三年六月二十一日）扣得
    之機車鑰匙一把，非被害人丁○○失竊之機車鑰匙，而係「阿和」交付予被告收
    受供騎乘贓車所用之物，非屬被告所有之物，不予宣告沒收。
據上論斷，應依刑事訴訟法第二百九十九條第一項前段，刑法第二十八條、第五十六
條、第三百二十一條第一項第二、三、四款、第三百零六條第一項、第三百四十九條
第一項、第五十五條、第四十一條第一項前段，罰金罰鍰提高標準條例第一條前段、
第二條，判決如主文。
本案經檢察官林伯宇到庭執行職務。
中　　　華　　　民　　　國　　九十三　　年　　 十二 　　月　　　二　　　日
                                臺灣基隆地方法院刑事第二庭
                                    審判長法  官    王福康
                                          法  官    齊  潔
                                          法  官    何怡穎
右正本證明與原本無異。
對於本件判決如有不服，應於收受送達後十日內向本院提出上訴書狀，上訴於臺灣高
等法院，并按他造當事之人數附具繕本。
                                          書記官    李繼業
中　　　華　　　民　　　國　　九十三　　年　　 十二 　　月　　　二　　　日
第三百零六條第一項
無故侵入他人住宅、建築物或附連圍繞之土地或船艦者，處一年以下有期徒刑、拘役
或三百元以下罰金。
刑法第三百二十條第一項
意圖為自己或第三人不法之所有，而竊取他人之動產者，為竊盜罪，處五年以下有期
徒刑、拘役或五百元以下罰金。
刑法第三百二十一條第一項
犯竊盜罪而有左列情形之一者，處六月以上、五年以下有期徒刑：
一  於夜間侵入住宅或有人居住之建築物、船艦或隱匿其內而犯之者。
二  毀越門扇、牆垣或其他安全設備而犯之者。
三  攜帶兇器而犯之者。
四  結夥三人以上而犯之者。
五  乘火災、水災或其他災害之際而犯之者。
六  在車站或埠頭而犯之者。
刑法第三百四十九條第一項
收受贓物者，處三年以下有期徒刑、拘役或五百元以下罰金。
